臺灣桃園地方法院民事簡易判決
111年度桃保險簡字第135號
原      告  富邦產物保險股份有限公司

法定代理人  賴榮崇  
訴訟代理人  潘炳煌  
            陳銘鐘  
被      告  邱建章  



上列當事人間請求損害賠償事件，本院於民國111 年9 月22日言
詞辯論終結，判決如下：
    主    文
被告應給付原告新臺幣陸萬參仟陸佰陸拾玖元，及自民國一百一
十一年九月六日起至清償日止，按週年利率百分之五計算之利息
。
訴訟費用（除減縮部分外）由被告負擔。
本判決得假執行。
    事實及理由
壹、程序方面：
一、按「訴狀送達後，原告不得將原訴變更或追加他訴。但有下
    列各款情形之一者，不在此限：……⒊擴張或減縮應受判決
    事項之聲明者。」，民事訴訟法第255 條第1 項第3 款定有
    明文。本件原告原起訴請求：「被告應給付原告新臺幣（下
    同）102,630 元，及自起訴狀繕本送達翌日起至清償日止，
    按週年利率5%計算之利息。」，嗣於民國111 年9 月22日變
    更聲明為：「被告應給付原告63,669元，及自起訴狀繕本送
    達翌日起至清償日止，按週年利率5%計算之利息。」（見本
    院卷第64頁），核原告所為係減縮應受判決事項之聲明，依
    上揭規定，應予准許。
二、本件被告經合法通知，未於言詞辯論期日到場，核無民事訴
    訟法第386條所列各款情形，爰依原告之聲請，由其一造辯
    論而為判決。
貳、實體方面:
一、原告主張：被告於110 年6 月22日15時9 分許，駕駛車牌號
    碼000-0000號自小客車，行經國道二號東向10公里外側車道
    時，因駕車不慎，致追撞前方由原告承保車體損失險、訴外
    人邱文賢駕駛之車牌號碼000-0000號自用小客車（下稱系爭
    車輛），致系爭車輛受損，原告依約賠付車體修復費用102,
    630 元（工資55,900元、零件46,730 元），扣除系爭車輛
    合理零件折舊額後之金額為63,669 元。爰依保險代位及侵
    權行為之法律關係提起本訴。並聲明：被告應給付原告63,6
    69元，及自起訴狀繕本送達翌日起至清償日止，按週年利率
    5%計算之利息。
二、被告方面：
    被告未於言詞辯論期日到場，亦未提出書狀作何聲明或陳述
    。 
三、得心證之理由：
  ㈠本件原告主張之事實，業據其提出系爭車輛行車執照、車損
    照片、汽(機)車險理賠申請書，及國道公路警察局道路交通
    事故當事人登記聯單等為證，並據本院依職權向內政部警政
    署國道公路警察局第一公路警察大隊調閱本件道路交通事故
    現場圖、初步分析研判表、調查報告表㈠㈡、談話紀錄表及現
    場照片等資料，經核與原告所述相符。而被告已於相當時期
    受合法通知，既於言詞辯論期日不到場，亦未提出答辯書狀
    為爭執，依民事訴訟法第436條第2 項、第280 條第3 項準
    用同條第1 項之規定，應視同自認，自堪信原告之主張為真
    實可採。
　㈡按「汽車行駛時，駕駛人應注意車前狀況及兩車並行之間隔
    ，並隨時採取必要之安全措施，不得在道路上蛇行，或以其
    他危險方式駕車。」，道路交通安全規則第94條第3 項定有
    明文。次按因故意或過失，不法侵害他人之權利者，負損害
    賠償責任；汽車、機車或其他非依軌道行駛之動力車輛，在
    使用中加損害於他人者，駕駛人應賠償因此所生之損害，民
    法第184 條第1 項前段及第191 條之2 前段分別定有明文。
    另按「被保險人因保險人應負保險責任之損失發生，而對於
    第三人有損失賠償請求權者，保險人得於給付賠償金額後，
    代位行使被保險人對於第三人之請求權。但其請求之金額，
    以不逾賠償金額為限。」，保險法第53條第1 項亦有規定。
　㈢經查，本件事故發生時為雨天，有日間自然光線、柏油路面
    、濕潤無缺陷、無障礙物等情，有道路交通事故調查報告表
    ㈠及現場照片附卷可稽，足見依事故發生時現場狀況及客觀
    條件，被告並無不能注意之情事。而據被告於警詢時自承：
    「我行駛在外側車道，因前方車流緊急煞車，我也跟著煞車
    ，但雨天路滑煞不住。」等語（見本院卷第30頁），堪認被
    告就本件事故之發生，確有過失。又被告之過失行為與系爭
    車輛受損之結果間，復具有相當因果關係，則原告其本於侵
    權行為損害賠償請求權，請求被告賠償系爭車輛之損害，自
    屬有據。
　㈣復按物被毀損時，被害人除得依民法第196 條請求賠償外，
    並不排除民法第213 條至第215 條之適用。依民法第196 條
    請求賠償物被毀損所減少之價額，得以修復費用為估定之標
    準，但以必要者為限（例如：修理材料以新品換舊品，應予
    折舊）。查系爭車輛修復費用為102,630 元（工資55,900元
    、零件46,730 元），有巨朋國際汽車有限公司及上吉汽車
    材料有限公司出具之估價單及統一發票在卷可稽（見本院卷
    第11至22頁)。而依行政院財政部發布之「固定資產耐用年
    數表」規定，汽車如非屬運輸業用客車、貨車，其耐用年數
    為5 年，並依同部訂定之「固定資產折舊率表」規定，耐用
    年數5 年依定率遞減法之折舊率為千分之369 ，其最後1 年
    之折舊額，加歷年折舊累計額，其總和不得超過該資產成本
    原額10分之9 。查系爭車輛係於106 年8 月出廠，有系爭車
    輛行車執照在卷為憑（見本院卷第9 頁)，至本件事故發生
    之110 年6月22日，系爭車輛之實際使用年數為3年11個月，
    故原告就零件部分得請求之金額應以7,769元為限（計算式
    如附表），加計工資55,900元，共計63,669元，即為原告得
    請求之修復費用。
四、綜上所述，原告依保險代位及侵權行為之法律關係，請求被
    告給付63,669元，及自起訴狀繕本送達（於111 年8 月26日
    寄存送達，經10日於111 年9 月5 日生效，見本院卷第59頁
    ）之翌日即111 年9 月6 日起至清償日止，按週年利率5%計
    算之利息，為有理由，應予准許。
五、本件係就民事訴訟法第427 條第1 項適用簡易程序所為被告
    敗訴之判決，爰依同法第389 條第1 項第3 款之規定，依職
    權宣告假執行。
六、訴訟費用負擔之依據：民事訴訟法第78條。
　　
中    華    民    國   111    年    10    月     6    日
                  桃園簡易庭  法  官  汪智陽
以上正本係照原本作成。
如不服本判決，應於送達後20日內，向本院提出上訴狀並表明上
訴理由，如於本判決宣示後送達前提起上訴者，應於判決送達後
20日內補提上訴理由書（須附繕本）。
如委任律師提起上訴者，應一併繳納上訴審裁判費。
中    華    民    國   111    年    10    月     6    日
                              書記官  陳家蓁　　　　
　　　　　　　　　　　　　　　
附表：     年 數  折        舊        額   折  舊  後  餘額   計  算  方  式 金額   計算方式  金額 01 46,730x0.369 17,243 46,730-17,243 29,487 02 29,487x0.369 10,881 29,487-10,881 18,606 03 18,606x0.369 6,866 18,606-6,866 11,740 04 11,740x0.369x11/12 3,971 11,740-3,971 7,769 說明： 一、單位為新臺幣，元以下四捨五入。 二、採定率遞減法計算折舊。